

Gurpreet Singh

Desarrollador de **Aplicaciones Web**

- gur.coderegmail.com
- +34-602-113-276
- uzur.rf.gd
- L'Hospitalet de Llobregat, Barcelona

Sobre mi

Estudiante de Ciclo formativo de grado superior en Desarrollo de Aplicaciones Web. Mi objetivo es obtener experiencia en el área de desarrollo de aplicaciones web y generar proyectos funcionales que superen las expectativas de los clientes de la empresa. Poseo conocimientos de varios softwares y deseo replicar y mejorar estos.

Idiomas

Español · profesional

Catalán · intermedio

Inglés · intermedio

Hindi/Punjabi · nativo

Soft Skills

- Capacidad de colaboración y trabajo en equipo
- Adaptabilidad y flexibilidad
- Proactividad y gestión del tiempo
- Liderazgo y motivación
- Conocimiento de Microsoft Office

IDE

- Netbeans
- Visual Studio Code
- Adobe Dreamweaver

Experiencia

Repartidor

Amazon FLEX

• Colaborador para repartir paquetería Amazon prime o bien Amazon prime now.

Barcelona Marzo 2020 - Marzo 2021

Repartidor

TELEPIZZA S.A.U

- Repartir en la zona de L'Hospitalet de Llobregat y Barcelona.
- Ayuda en la cocina y en la limpieza.

Barcelona Nov. 2019 - Enero 2020

Encargado

CATALUNYA PITA HOUSE

- Encargado de Caja
- Control de Barra del Bar & Restaurante
- Ayuda en Cocina y Repartir

Barcelona Mayo 2018 - Abril 2021

Formación

2013 - Educación Secundaria Obligatoria

2017 INS Rubió i Ors

2017 - Bachillerato Tecnológico

2020 INS Rubió i Ors

2021 - Ciclo Superior en Desarrollo de Aplicaciones Web actual **INS Pedralbes**

mente

Formación no regulada

2020 TOA (Técnico de Operaciones Aeroportuarias)

Central Barcelona - Escuela Aeronáutica

La formación recibida por dicho curso consiste en realizar todas aquellas operaciones que un pasajero recibe en aeropuerto, directamente o indirectamente, facturación & embarque, coordinador de vuelo, personal de información y rampa.

F181544AA-5/135 - Creación, programación y diseño 2021 de webs con HTML5 y CSS3 (240h)

Clasificado en crear páginas webs y diseñar con codificación en HTML5 y CSS3. Curso determinado en nivel básico-intermedio.

Conocimientos

